【裁判字號】    95,訴,1178
【裁判日期】    951227
【裁判案由】    違反洗錢防制法
【裁判全文】
臺灣桃園地方法院刑事判決              95年度訴字第1178號
公訴人  台灣桃園地方法院檢察署檢察官
被  告  乙○○
選  任
辯護人  葉智幄律師
上列被告因違反洗錢防制法案件，經檢察官聲請以簡易判決處刑
（94年度偵字第4994號），本院認不得易簡易判決處刑，適用通
常程序審判，茲判決如下：
        主  文
乙○○無罪。
        理  由
一、公訴意旨略以：被告乙○○因失業缺錢使用，於民國93年02
    月間，見跳蚤雜誌廣告中，有收購銀行、郵局存摺及電話門
    號之廣告，乃與綽號「林振南」之真實姓名年籍不詳成年男
    子聯繫後，可預見無故蒐集他人之存摺、帳戶使用，將可能
    藉收購之存摺、帳戶以遂行掩飾或隱匿重大犯罪所得財物之
    目的，竟仍貪圖利益，基於幫助洗錢犯意，將其所有之合作
    金庫銀行、第一商業銀行、慶豐商業銀行、新竹市第十信用
    合作社等4 家金融構存摺、提款卡，以快遞寄至「林振南」
    所指定臺北市「超峰速運」承德站，由「林振南」指名之收
    件人「蔡先生」收受。「林振南」取得上揭存摺金融卡後，
    即以每1 銀行帳戶新台幣（下同）1 千5 百元之代價匯款至
    乙○○之帳戶，「林振南」並以每代為收購1 個銀行帳戶可
    得佣金5 百元，郵局帳戶則為1 千5 百元之代價電詢乙○○
    是否願意幫其收購他人存摺，乙○○因缺錢，即答允以自己
    所申請之易付卡刊登廣告代為收購他人之金融機構存摺、提
    款卡，乙○○即於93年03月間，在報紙上刊登購買金融存摺
    之小廣告，而以每家銀行存摺提款卡1 千元、郵局存摺2 千
    元不等之代價向有意販賣之不特定人收購，乙○○於收購存
    摺、提款卡後，即將購得之存摺等物寄送至「林振南」所指
    定之快遞站，由「林振南」所指定之不詳收件人收貨。嗣先
    於93年03月初某日，己○○（已判決確定）見乙○○刊登之
    廣告，與乙○○連絡後，在桃園縣桃園市桃園火車站附近之
    遠東百貨公司前，由將其向國泰世華銀行桃園分行開立之帳
    戶存摺、提款卡等物，以1 千5 百元之價格賣與乙○○，己○○又於同年月13日，在新竹郵政總局大門口，將其向北投
    郵局（台北第131 支局）開立之00000000000000號帳戶存摺
    、提款卡，以4 千元之價格，販賣予乙○○。嗣翁德男（另
    為不起訴之處分）於93年4 月1 日見乙○○於中國時報所刊
    登「高價收購電話卡室內電話郵銀簿0000000000」分類廣告
    後，於93年4 月5 日9 時許，依廣告所留0000000000號電話
    與乙○○取得連繫，乙○○告知1 本銀行存摺、1 張提款卡
    收購價為1 千元，並囑翁德男先至銀行開戶取得存摺、提款
    卡，再約定於同日13時許，在桃園縣八德市○○路448 號三
    清宮廣場會面交易，翁德男即至桃園縣中壢市新竹國際商業
    銀行開立00000000000 號帳戶，再至中國信託商業銀行中壢
    分行辦理000000000000號帳戶，嗣於同日13時50分許，翁德
    男騎車至桃園縣八德市○○路448 號三清宮廣場，準備與乙○○交易時，因形跡可疑，尚未交易即為警當場查獲，並扣
    得翁德男之上開存摺2 本，再於乙○○之皮包內起獲附表一
    所列存摺共八本，後於同日17時許，經乙○○同意搜索其桃
    園縣桃園市○○路○ 段307 號3 樓租住處，而起獲附表二所
    列存摺、提款卡及身分證影本等物。因認被告涉犯刑法第三
    十條第一項前段、洗錢防制法第九條第一項之幫助洗錢罪嫌
    云云。
二、按犯罪事實應依證據認定之，無證據不得認定犯罪事實，刑
    事訴訟法第一百五十四條第二項定有明文。又按被告以外之
    人於審判外之言詞或書面陳述，除法律有規定者外，不得作
    為證據；被告以外之人於審判外向法官所為之陳述，得為證
    據。被告以外之人於偵查中向檢察官所為之陳述，除顯有不
    可信之情況者外，得為證據；證人依法應具結而未具結者，
    其證言不得作為證據；刑事訴訟法第一百五十九條第一項、
    第一百五十九條之一第一項、第二項、第一百五十八條之三
    分別定有明文。訊據被告乙○○堅決否認有公訴人所指犯行
    ，辯稱：其於93年03月初起至93年04月05日止，幫綽號「林
    振南」之人收購8 本帳戶存摺，均尚未交給綽號「林振南」
    之人。其係見報紙上分類廣告有收購存摺之廣告，其打電話
    過去，綽號「林振南」之人告訴其1 本存摺1 千元，其於93
    年初，有將其名義之合作金庫銀行、第一商業銀行、慶豐商
    業銀行、新竹市第十信用合作社等4 家金融構存摺、提款卡
    賣予綽號「林振南」之人，係以快遞寄送予綽號「林振南」
    之人，綽號「林振南」之人有將錢匯到其慶豐商業銀行帳戶
    ，綽號「林振南」之人問要不要作其幫手，其答應後，綽號
    「林振南」之人就將其所售予之上開慶豐商業銀行帳戶之存
    摺、提款卡寄還。其收購之存摺僅查扣之庚○○、戊○○、
    己○○、黃國峰、甲○○、丙○○等仁帳戶扣案之存摺。翁
    德男之存摺尚未完成交易前即被查獲，尚未購得。綽號「林
    振南」之人有匯給其幾萬元之款項，作為其為綽號「林振南
    」之人寄包裹之代價等情，堅決認有幫助洗錢之犯行。公訴
    人指被告犯罪，無非以被告警詢、檢訊之供述、證人翁德男
    、己○○警詢、檢訊之證述、證人梁珪國、許靜芬警詢之證
    述、梁珪國提出之自動櫃員機交易明細影本、許靜芬之台灣
    中小企銀自動櫃員機交易紀錄、中華郵政公司函寄所附己○○上開郵局帳戶之歷史交易清單影本、本院94年度桃簡字第
    42 號 、本院93年度桃簡字第1727號刑事簡易判決各01份、
    台灣桃園地方法院檢察署93年度偵字第6771、18 155號聲請
    簡易判決處書1 份、台中郵局函送之丁○○匯款單、中壢郵
    局函及所附甲○○郵局帳戶之開戶資料及交易明細01份、國
    泰世華銀行之丙○○、戊○○於該行帳戶開戶資料及交易明
    細各1 份、通聯記錄01份、台灣中小企業銀行八德分行函及
    所附庚○○帳戶開戶資料及交易明細、報紙廣告影本、如附
    表一、二之扣案物等件為證，並聲請訊問證人甲○○、丙○○、戊○○、丁○○、黃學良，聲請調取國泰世華銀行己○○帳戶開戶資料與交易明細、黃國峰聯邦銀行開戶資料與交
    易明細等資為論據。關於證據能力部分：I、證人翁德男、
    己○○、梁珪國、許靜芬、庚○○於警詢之陳述，為被告以
    外之人審判外之陳述，被告之辯護人於審判中異議其證據能
    力，且不符刑事訴訟法第一百五十九條之二、第一百五十九
    條之三、第一百五十九條之五之情形，依上開說明，該等陳
    述無證據能力。公訴人以翁德男、己○○、梁珪國、許靜芬
    於警詢之陳述為證據，尚有未合。II、證人翁德男於檢察官
    訊問時之陳述並未經具結，就本件而言，係立於證人地位，
    既未經具結，即無證據能力。公訴人以之為證據，亦有未合
    。III、證人己○○檢察官訊問時之陳述，已依法具結，並經
    全程錄音，且無顯不可信之情況，得為證據。Ⅳ、證人陳新
    和、余昭慶、黃嘉銘、張嘉珍於法官面前之陳述，雖為審判
    外之陳述，依上開說明，有證據能力。按刑法上之幫助犯，
    以正犯已經犯罪為構成要件；故幫助犯無獨立性，如無他人
    犯罪行為之存在，幫助犯即無由成立（最高法院60年台上字
    第2159號判例參照）。經查：(1)、被告於警詢、檢察官訊問
    時雖自白綽號林振南之人在報上刊登廣告登其電話購存摺，
    其向翁德男購買帳戶，約翁德男在桃園縣八德市○○路三清
    宮前廣場前準備交易時即為警查獲等情，雖有翁德男中國信
    託商業銀行、新竹國際商業銀行存摺影本各1 份在卷可稽，
    然被告與翁德男之交易尚未完成，亦即被告尚未取得翁德男
    之上開帳戶存摺、提款卡，自無從將該翁德男名義之存摺、
    提款卡轉寄予綽號林振南之人，綽號林振南之人或其犯罪集
    團成員自無從以之供為人頭帳戶之用，既無他人犯罪行為之
    存在，即無由成立幫助洗錢罪。(2)、被告於警詢、檢察官訊
    問時另自白其大約已收購40幾本存摺以快遞寄給綽號林振南
    之人，曾寄兩次予綽號林振南之人云云，為此僅有被告之自
    白，並無任何其已寄交予綽號林振南之人之任何帳戶資料，
    亦無所稱寄交之帳戶存摺、提款卡扣案，亦無證據可資證明
    其有寄交予林振南帳戶並已供為洗錢或犯罪之用之證明，自
    不得僅憑被告此部分之惟一自白，而認定被告犯罪。(3)、被
    告於警詢及本院訊問時另自白將其自己名義之合作金庫銀行
    、慶豐銀行、新竹十信、第一銀行之4 本銀行存摺提款卡出
    售予綽號林振南之人，綽號林振南之人匯款與伊等情，並有
    慶豐銀行北桃園分行函及所附被告名義帳戶之歷史交易明細
    各1 份、合作金庫銀行桃園分行函所附被告名義帳戶交易資
    料查詢單各1 份、台新國際商業銀行函1 份、第一商業銀行
    桃園分行函及所附存款明細分類帳各1 份可稽。依該等銀行
    函及所附資料顯示，其中被告上開合作金庫銀行桃園分行帳
    戶自91年12月21日後即無任何交易紀錄，而被告原在新竹十
    信之帳戶自93年02月起，迄無任何存提款交易紀錄，亦據於
    93年10月18日起概括承受之台新國際商業銀行含敘甚明；被
    告在第一銀行桃園分行之帳戶則自88年07月迄今無往來資料
    等情，亦即該等3 帳戶之存摺、提款卡，縱認確經被告於93
    年02月間出售予綽號林振南之人，然該3 帳戶之存摺、提款
    卡，顯未曾供為任何犯罪款項出入之人頭帳戶，即無幫助洗
    錢之可言。被告上開慶豐銀行北桃園分行之帳戶，自93年02
    月起至94年06月28日止，有黃學良、宮念華、陳新和、張嘉
    珍等人匯款入被告上開慶豐銀行帳戶內，被告並曾於該期間
    內多次為臨櫃提款等情，亦有慶豐銀行北桃園分行函及所附
    交易明表各1 份、慶豐銀行北桃園分行函01份及所附被告臨
    櫃取款憑條影本5 份、中華郵政公司函及所附陳新和帳戶資
    料交易明細各1 份、上海商業銀行中和分行函及所附陳新和
    帳戶開戶資料影本、存提款明細各1 份、中國信託銀行函及
    所附宮念華、張嘉珍帳戶資料、存提款明細各01份、第一銀
    行泰山分行函及所附黃學良帳戶資料與存提款明細各01份可
    參；證人陳新和於本院法官訊問時證稱：其有在上海商業銀
    行及郵局開戶，有將該等帳戶之存摺、提款卡交予林先生，
    其不知道由其上開2 帳戶匯款至被告上開慶豐銀行北桃園分
    行帳戶之事，由其上開帳戶匯入被告上開慶豐銀行帳戶之匯
    款非其所匯，其不認識被告，亦不知為何要匯錢給被告等情
    ，證人宮念華於本院訊問時證稱：其將中國信託銀行帳戶借
    予其老闆使用，老闆有時將錢存在其戶頭，有時用其戶頭匯
    款別人，其老闆有用其戶頭匯款給朋友，其老闆借用期間不
    到1 年，借用期間存摺、提款卡係其自己保管，其不認識被
    告，亦不清楚為何使用其帳戶匯款至被告上開慶豐銀行北桃
    園分行帳戶，其未將其帳戶賣予他人等情；證人張嘉珍於本
    院囑託台灣嘉義地方法院法官訊問時證稱：其中國信託銀行
    帳戶之存摺係自己使用，提款卡借予其夫之三哥黃嘉浪使用
    ，其該帳戶94年04月前都是黃嘉浪在使用，為何有款項由其
    帳戶匯款至被告慶豐帳戶，其沒有印象，匯款之原因、目的
    、過程，其不清楚等情，證人黃嘉銘於本院訊問時證稱：不
    認識被告，亦未匯款予被告等情。而證人黃學良無法傳喚到
    庭，且由第一商業銀行泰山分行函覆之之黃學良帳戶往來明
    細，並無法證明係犯罪有關之物；而依上開帳戶間之往來情
    ，均無法證明該等匯入款項係重大犯罪所得之贓款或其他犯
    罪之贓款。被告雖自白將其上開慶豐銀行北桃園分行帳戶之
    存摺、提款卡出售寄交與綽號林振南之人，並有款項匯入該
    帳戶內之情形，然依上開說明，均尚不能證明於該期間匯入
    被告帳戶之上開款項，係因詐欺或其他犯罪之贓款，即不能
    證明正犯已經犯罪且以該帳戶供為犯罪款項匯入、提領洗錢
    之帳戶之用。既不能證明有正犯已構成犯罪，則被告自無從
    成立幫助犯。況被告於該期間內曾多次持該慶豐銀行帳戶之
    存摺向該銀行臨櫃提款，該帳戶之存摺於該期間內顯在其持
    有中，此與被告前開自白其將該慶豐銀行帳戶出售寄交予綽
    號林振南之人云云，亦有齟齬，難予採信。(4)、扣案如附表
    二所示身分證影本，被告於警詢、檢察官訊問及本院訊問時
    均稱係其以前幫人家辦現金卡所留存之資料等情，又無其他
    證據可認該等身分證影本，曾供為洗錢或其他犯罪之用，尚
    不足以證明被告有幫助洗錢行為。(5)卷附報紙分類廣告影本
    01份上，雖留有被告使用之0000000000號行動電話號碼，而
    被告確有以該行動電話與0000000000號綽號林振南之人所使
    用之行動電話通聯，此有該分類廣告影本1份 、通聯記錄01
    份、0000000000號電話資料查詢01份為憑，然該廣告之內容
    係刊登高價收購電話卡，而通聯情形僅為該2 行動電話間有
    通聯情形，然依該通聯記錄，並不能證明有何犯罪情事。該
    0000000000號行動電話用戶即證人余昭慶於本院訊問時證稱
    ：其未申辦該行動電話，該申請資料之地址不對，其未提供
    資料供人申辦行動電話，不認識被告或綽號林振南之人等情
    ，亦無法證明被告犯罪。(5)、證人己○○於檢察官訊問時證
    稱：其分2 次賣帳戶，郵局存摺以4 千元代價售予1 男子，
    其另外將該存摺掛失，在申請1 本存摺連同國泰世華銀行存
    摺再賣1 次，被告係收購存摺的人等情，其於本院審理中證
    稱：其北投郵局帳戶曾出售予被告，第一次賣郵局存摺給被
    告5 千元，賣給被告該次，係與甲○○一起去賣，甲○○賣
    1 本存摺，也是賣5 千元；其有申請掛失補發新存摺，約過
    1 、2 天再將補發之郵局存摺與國泰世華銀行存摺賣給另1
    人，1 本賣1 千5 百元，其後來被判刑之存摺、提款卡係第
    二次賣的等情，證人甲○○於本院審理中證稱：其有將楊梅
    埔心郵局之存摺、提款卡賣掉，與己○○一起賣，在第一次
    掛失之前賣給被告，賣給被告後就去掛失等情，依中華郵政
    公司台北郵局函送之己○○北投郵局帳戶之客戶歷史交易清
    單所載，該帳戶於93年02月26日以語音掛失，於同年03月08
    日以掛失補發存摺，又依甲○○楊梅埔心里郵局之客戶歷史
    交易清單所載，該帳戶於93年02月25日語音掛失，於同年03
    月01日掛失補副，於93年04月01日又掛失及掛失補副等情；
    而依扣案己○○存摺內之存提款明細，記載存提情形係91年
    05月08日至92年08月08日止之存提情形，並無92年08月09日
    以後之存提情形，該存摺顯係己○○於93年02月26日以語音
    掛失前之存摺，亦即為己○○所稱第一次出賣之存摺無誤，
    此與己○○前開所述相符；扣案之甲○○郵局存摺內所載存
    提款情形，為92年06月18日至92年10月14日之存提情形，並
    無92年10月14日以後之存提情形，可見該存摺係甲○○於93
    年02月25日以語音掛失前之存摺；足認己○○、甲○○係於
    93年02月25日甲○○以語音掛失其存摺前及93年02月26日己○○以語音掛失其存摺前，即一起將其02人上開郵局存摺出
    售予被告。己○○於93年02月26日語音掛失後，於93年03月
    08日申請補發郵局存摺後，又與其另1 本國泰世華銀行存摺
    一起出售予另1 不詳姓名之人等情甚明。而依台灣桃園地方
    法院檢察署檢察官93年度偵字第1625 9號、94年度偵字第
    1645號不起訴處分書記載甲○○於93年03月間出售楊梅埔心
    里郵局存摺1 本予綽號小君之人等情，該存摺雖與本件扣案
    之存摺為同1 帳號，然依其出售時間，顯係於甲○○93年03
    月01日掛失補發之新存摺另行出售，又被扣獲者，與本件扣
    案之存摺非屬同1 本存摺甚明。且綽號小君之人所購該存摺
    ，亦尚未供為犯罪之用，甲○○於該案亦經檢察官為不起訴
    處分，自不足以證明被告犯罪。又甲○○上開郵局帳戶雖於
    93年03月05日曾有以丁○○名義匯款2 萬元入該帳戶，此有
    匯款單影本1 份可憑，然依上開說明，該帳戶於93 年02 月
    25日經語音掛失，於同年03月01日申請掛失補副，則被告向
    甲○○所購買之郵局存摺，於甲○○語音掛失後已不能使用
    ；該丁○○所匯入之款項，又因所載未載明相關年籍資料，
    無法查出是否有丁○○其人，及該款項究為何人因何原因所
    匯，尚無法證明係犯罪之贓款；且依其匯款之時間，係在甲○○前開語音掛失與掛失補副之後，亦與被告本件所購扣案
    甲○○帳戶之存摺無關；依上說明，扣案之己○○名義郵局
    存摺、提款卡與甲○○名義郵局存摺，顯均不足以證明被告
    犯罪。本院94年度桃簡字第42號刑事簡易判決01份、台灣桃
    園地方法院0 檢察署93年度偵字第18155 號聲請簡易判決處
    書1 份，係己○○第2 次販售上開補發之郵局存摺與不詳姓
    名之人而被用以詐欺梁珪國匯入款項，雖有梁珪國匯款之自
    動櫃員機交易明細影本依上開說明，己○○該次所受之郵局
    存摺並非受與被告，且本件扣案之己○○郵局存摺，業經己○○於出售予被告後掛失而無法使用，被告亦未寄交綽號林
    振南之人，亦未使用，則己○○上開第二次出售郵局存摺部
    分，顯與被告無關。公訴人聲請傳訊丁○○，依上開說明，
    因無丁○○具體之年籍、住址，無從傳喚，且無必要，併予
    說明。所調國泰世華銀行己○○帳戶開戶資料與交易明細，
    因己○○就該國泰世華銀行帳戶並非出售予被告，該帳戶款
    項之進出，與被告無關，亦不能證明被告犯罪。(6)、證人庚○○於本院訊問時證稱其不認識被告，其賣過銀行存摺，不
    是賣給被告，其台灣中小企銀八德分行存摺也不是賣給被告
    等情，此與被告於審理中所述附表一編號一至四之4 本庚○○名義存摺，其非向庚○○本人所購，其係1 次購買扣案之
    4 本庚○○名義存摺，未另購買庚○○其他之存摺等情相符
    。扣案之庚○○名義之台北國際商業銀行、新竹國際商業銀
    行、玉山商業銀行、安泰商業銀行之存摺、提款卡，並無證
    據足認曾供為洗錢或其他犯罪之用，不足以證明被告犯罪。
    而依亞太行動寬頻公司函覆之庚○○000000 0000 號行動電
    話，與被告曾使用之0000000000號行動電話雖曾於93年03月
    29日有通聯情形，然並不能證明該次通聯發話與受話之人及
    該次通聯之內容為何，並不足以證明被告有向庚○○購賣該
    台灣中小銀行八德分行帳戶；證人許靜芬於檢察官訊問時雖
    指明其被詐欺匯款入庚○○名義台灣中小企銀八德分行帳戶
    之情，並有自動櫃員機交易錄影本1 份、台灣中小企銀八德
    分行函覆之庚○○於該行帳戶之開戶基本資料、交易明細影
    本可按；然依前開說明，庚○○之台灣中小企銀八德分行之
    存摺，並非販售予被告，而被告所購者係庚○○名義扣案之
    台北國際商業銀行、新竹國際商業銀行、玉山商業銀行、安
    泰商業銀行之存摺、提款卡，並無庚○○名義台灣中小企銀
    八德分行帳戶之存摺，難認該詐欺許靜芬之犯行，與被告有
    關，亦不能證明被告與該案正犯有何犯意聯絡或行為分擔，
    或有提供構成要件以外之助力。本院93年度桃簡字第1727號
    刑事簡易判決01份、台灣桃園地方法院檢察署93年度偵字第
    6771號聲請簡易判決處書1 份有關之庚○○名義台灣中小企
    銀八德分行帳戶，既非售予被告，且不能證明與被告有關，
    已如前述，自不能證明被告犯罪。(7)、證人丙○○於本院審
    理中證稱其國泰世華銀行與富邦銀行之存摺、提款卡係拿去
    賣，係一次一起賣出，其中國泰世華銀行之存摺賣出後有申
    請補發，再賣1 次，戊○○係其夫，也有一起去賣；其與其
    夫戊○○2 人之國泰世華銀行、富邦銀行之存摺計4 本，係
    開戶後2 、3 天其與戊○○一起去賣的，戊○○知道賣帳戶
    之事，不記得是否買給被告等情，證人戊○○於本院審理中
    證稱其與其妻丙○○之國泰世華銀行與富邦銀行之存摺、提
    款卡，均係放在機車內不見了，其不認識被告，其未辦理掛
    失，其沒有拿去賣云云，被告審理中亦陳明此4 本帳戶之存
    摺、提款卡係其購得者，並有該4 帳戶之存摺、提款卡扣案
    可稽，證人戊○○係與其妻丙○○一起前往販賣存摺、提款
    卡，經丙○○指明，且其若係1 次遺失4 本存摺與提款卡，
    其竟均未辦理掛失，亦與常情有違，此部份以丙○○之陳述
    為可採。依台北富邦銀行營運作業部函所載戊○○、丙○○
    於該行之帳戶於93年02月至04月間，均無存提明細等情，而
    依國泰世華銀行中壢分行函送之戊○○、丙○○於該行帳戶
    之存提款明細，亦無法證明有贓款匯入之情形，且證人丙○○於審理中亦證明國泰世華銀行之存摺於第一次賣出後，有
    掛失申請補發後再賣1 次，此與被告警詢所述扣案之存摺、
    提款卡係購買後無法使用而未寄交綽號林振南之人等情參互
    以觀，足認戊○○、丙○○之該國泰世華銀行帳戶確有因掛
    失補發等，而致補發前之舊存摺無法使用之情形；此外，又
    無其他證據足資證明被告購買此4 帳戶之存摺、提款卡後，
    有何供為洗錢或其他犯罪之用，或有提供他人犯罪之助力情
    事，尚不足以證明被告犯罪。(8)、扣案之黃國峰名義聯邦銀
    行存摺、提款卡為被告購者，據被告於警詢供名，且有該存
    摺、提款卡可按，依聯邦銀行健行分行函及所附存摺存款明
    細分類帳所載該帳戶自93年02月至93年04月間，並無匯款入
    該帳戶之情形等情，亦不能證明被告有以該帳戶存摺、提款
    卡幫助洗錢或提供其他犯罪之助力。(9)、綜上所述，公訴人
    所舉證據，尚不能證明被告犯罪，自應諭知被告無罪之判決
    。
三、本件係檢察官聲請以簡易判決處刑之案件，因有刑事訴訟法
    第四百五十一條之一第四項但書第三款情形，適用通常程序
    審判，併予敘明。
四、據上論斷，應依刑事訴訟法第四百五十二條、第三百零一條
    第一項，判決如主文。
本案經檢察官蔡宜均到庭執行職務。
中    華    民    國    95    年    12    月    27    日
                        臺灣桃園地方法院刑事第三庭
                            審判長法  官  謝  順  輝
                                  法  官  吳  為  平
                                  法  官  鄭  吉  雄
以上正本證明與原本無異。
如不服本判決，應於判決送達後10日內，向本院提出上訴狀（應
附繕本），上訴於台灣高等法院。
                                  書記官  洪  明  媚
中    華    民    國    95    年    12    月    27    日


司法院資訊處製作；財團法人民間司法改革基金會備份。
